【裁判字號】    98,審易,170
【裁判日期】    980508
【裁判案由】    竊盜
【裁判全文】
臺灣新竹地方法院刑事判決            98年度審易字第170號
公  訴  人  臺灣新竹地方法院檢察署檢察官
被      告  乙○○
上列被告因竊盜案件，經檢察官提起公訴（98年度偵字第1471號
），經被告於本院準備程序中，就被訴事實為有罪之陳述，經告
知被告簡式審判程序之旨，並聽取檢察官、被告之意見後，經本
院進行簡式審判程序，本院判決如下：
    主    文
乙○○犯竊盜罪，累犯，處有期徒刑伍月，如易科罰金，以新臺
幣壹仟元折算壹日。
    犯罪事實
一、乙○○前於民國86年間，因竊盜案件，經本院於89年3 月27
    日以89年度易字第132號判決判處有期徒刑1年確定；又於87
    年間，因違反藥事法及槍砲彈藥刀械管制條例案件，經臺灣
    高等法院於89年9 月5 日以89年度上訴字第102 號判決分別
    判處有期徒刑6 月及2 年、併科罰金新臺幣（下同）10萬元
    確定，上開3 案件經臺灣高等法院於90年8 月20日以90年度
    聲字第2062號裁定就主刑部份定應執行有期徒刑3 年2 月，
    併科罰金10萬元確定，於92年3 月13日縮短刑期假釋付保護
    管束出監，於93年5 月5 日縮刑期滿未經撤銷假釋視同執行
    完畢。復於89年間，因逃亡案件，經國防部北部地方軍事法
    院桃園分院於89年5 月1 日以89年度桃審字第59號判決判處
    有期徒刑9 月確定；復於93年間，再因竊盜案件，經國防部
    北部地方軍事法院桃園分院於90年8 月30日以89年度桃審字
    第228 號判決判處有期徒刑2 年6 月，上開2 案件經國防部
    北部地方軍事法院桃園分院以90年度桃聲字第235 號裁定定
    應執行有期徒刑3 年2 月，於94年8 月18日縮短刑期假釋付
    保護管束出監，於94年11月7 日縮刑期滿未經撤銷假釋視同
    執行完畢。
二、詎乙○○仍不知悔改，基於意圖為自己不法所有之犯意，於
    97年5月1日凌晨某不詳時間，在新竹縣湖口鄉○○路125 號
    前，趁無人看守之際，以自備鑰匙（未扣案）開啟車門後，
    再以同1 把鑰匙啟動電門之方式，竊取林清香所有、甲○○
    持有之車牌號碼C2-3038 號自用小客車（已發還予甲○○領
    回），得手後供代步使用。嗣為警於97年5 月6 日上午9 時
    30 分 許，在新竹縣湖口鄉○○街38號前尋獲該自用小客車
    ，並在該車駕駛座上方後照鏡採集指紋，經送內政部警政署
    刑事警察局鑑驗後，確認係乙○○之右中指指紋，因而查悉
    上情。
三、案經新竹縣政府警察局移送臺灣新竹地方法院檢察署檢察官
    偵查起訴。
    理    由
一、程序部分：
    按除被告所犯為死刑、無期徒刑、最輕本刑為3 年以上有期
    徒刑之罪或高等法院管轄第一審案件者外，於前條第1 項程
    序進行中，被告先就被訴事實為有罪之陳述時，審判長得告
    知被告簡式審判程序之旨，並聽取當事人、代理人、辯護人
    及輔佐人之意見後，裁定進行簡式審判程序，刑事訴訟法第
    273條之1 第1項定有明文。本件被告乙○○所犯係死刑、無
    期徒刑、最輕本刑為3 年以上有期徒刑以外之罪，其於準備
    程序中就被訴事實為有罪之陳述，經告知簡式審判程序之旨
    ，並聽取公訴人及被告乙○○之意見後，本院認為適宜進行
    簡式審判程序，合先敘明。
二、認定被告乙○○犯行所憑之各項證據：
（一）被告乙○○於偵查、本院準備程序及簡式審判程序時坦承
      不諱。其稱：伊是於97年5月1日凌晨，在新竹縣湖口鄉○
      ○路125 號前，以自備汽車鑰匙開啟車門竊取停放該處之
      自用小客車，得手後已將鑰匙丟掉了等語（見98年度偵字
      第1471號偵查卷第45頁；本院卷第26頁背面、29頁背面）
      。
（二）證人即被害人甲○○於警詢中所為之指述稱：車號C2-308
      8 自用小客車車主雖是登記其母林清香，但車子是她本人
      在使用，而該車於97年5 月2 日下午3 時30分許在新竹縣
      湖口鄉○○村○○路125 號前失竊等語（見同上偵查卷第
      14 、15 頁）。
（三）新竹縣政府警察局車輛尋獲電腦輸入單、現場勘察採證報
      告書、證物清單各1 份及現場勘察照片19張、內政部警政
      署刑事警察局97年5月14日刑紋字第0970069782號鑑驗書1
      份：在被害人甲○○遭竊之上開自用小客車內後照鏡上所
      採集之指紋，經以指紋特微比對法、指紋電腦比對法鑑定
      後，與被告乙○○指紋卡之右中指之指紋相符（見偵查卷
      第16、18至21、23至25、26至29頁）。
（四）綜上，本件事證業臻明確，被告乙○○上揭犯行至堪認定
      ，應依法予以論科。
三、論罪科刑：
（一）論罪：核被告乙○○竊取被害人林清香所有、甲○○持有
      之車牌號碼C2-3038號自用小客車所為，係犯刑法第320條
      第1項之竊盜罪。
（二）累犯：被告乙○○前於86年間，因竊盜案件，經本院於89
      年3月27日以89年度易字第132號判決判處有期徒刑1年確
      定；又於87 年間，因違反藥事法及槍砲彈藥刀械管制條
      例案件，經臺灣高等法院於89年9月5日以89年度上訴字第
      102 號判決分別判處有期徒刑6 月及2 年、併科罰金10萬
      元確定，上開3 案件經臺灣高等法院於90年8 月20日以90
      年度聲字第2062號裁定就主刑部份定應執行有期徒刑3 年
      2 月，併科罰金10萬元確定，於92年3 月13日縮短刑期假
      釋付保護管束出監，於93年5 月5 日縮刑期滿未經撤銷假
      釋視同執行完畢。復於89年間，因逃亡案件，經國防部北
      部地方軍事法院桃園分院於89年5 月1 日以89年度桃審字
      第59號判決判處有期徒刑9 月確定；復於93年間，再因竊
      盜案件，經國防部北部地方軍事法院桃園分院於90年8 月
      30日以89年度桃審字第228 號判決判處有期徒刑2 年6 月
      ，上開2 案件經國防部北部地方軍事法院桃園分院以90年
      度桃聲字第235 號裁定定應執行有期徒刑3 年2 月，於94
      年8 月18日縮短刑期假釋付保護管束出監，於94年11月7
      日縮刑期滿未經撤銷假釋視同執行完畢等情，有臺灣新竹
      地方法院檢察署刑案資料查註紀錄表及臺灣高等法院被告
      前案紀錄表各1 份在卷足按，其於5 年以內再犯本件有期
      徒刑以上之罪，為累犯，應依刑法第47條第1 項規定加重
      其刑。
（三）量刑：爰審酌被告乙○○除上開構成累犯事由之刑事紀錄
      外，另有違反麻醉藥品管理條例、違反肅清煙毒條例、違
      反毒品危害防制條例、搶奪、贓物、恐嚇、竊盜等刑事紀
      錄，足徵素行非善，其不思以正途獲取所需，任意侵犯他
      人財產權益，實不足取，念其犯後坦承犯行不諱，犯後態
      度尚佳，所竊取之車牌號碼C2-3038號自用小客車已尋獲
      並交由被害人甲○○領回等一切情狀，量處如主文所示之
      刑，以資懲儆。
四、爰依刑事訴訟法第273 條之1 第1 項、第299 條第1 項前段
    ，刑法第320 條第1 項、第47條第1 項、第41條第1 項前段
    ，刑法施行法第1 條之1 ，判決如主文。
本案經檢察官王唯怡到庭執行職務
中    華    民    國    98    年    5     月    8     日
                  刑事第九庭    法  官  劉兆菊
以上正本證明與原本無異。
如不服本判決應於收受判決後10日內向本院提出上訴書狀，並應
敘述具體理由。其未敘述上訴理由者，應於上訴期間屆滿後20日
內向本院補提理由書(均須按他造當事人之人數附繕本)「切勿逕
送上級法院」。
中    華    民    國    98    年    5     月    8     日
                                書記官  林兆嘉
附錄本案論罪科刑實體法條全文：
中華民國刑法第320條
 (普通竊盜罪、竊佔罪)
意圖為自己或第三人不法之所有，而竊取他人之動產者，為竊盜
罪，處5年以下有期徒刑、拘役或500元以下罰金。
意圖為自己或第三人不法之利益，而竊佔他人之不動產者，依前
項之規定處斷。
前二項之未遂犯罰之。


司法院資訊處製作；財團法人民間司法改革基金會備份。
